臺灣彰化地方法院刑事判決　　　　　　　 94年度易字第713號
公　訴　人　臺灣彰化地方法院檢察署檢察官
被　　　告　甲○○
上列被告因違反毒品危害防制條例案件，經檢察官提起公訴（94
年度偵字第4138號），及移送併辦（94年度毒偵字第3379號、第
5290號），於本院準備程序中，被告就被訴事實為有罪之陳述，
經本院合議庭裁定依簡式審判程序審理，並判決如下：
    主  文
甲○○連續施用第一級毒品，累犯，處有期徒刑捌月，扣案之第
一級毒品海洛因壹包（淨重零點壹玖公克），沒收銷燬之，注射
針筒貳支、塑膠鏟管壹支、塑膠吸管壹支，均沒收之。
    事  實
一、甲○○於民國九十二年間曾因施用第二級毒品案件，經本院
    判處有期徒刑七月確定；又因竊盜案件，經本院判處有期徒
    刑六月，如易科罰金以三百元折算一日確定。上開分別確定
    之二罪，嗣經本院合併定應執行刑為有期徒刑一年確定，經
    送監執行，於九十三年十一月二十一日縮刑期滿執行完畢。
    而其於九十年間曾因施用毒品案件，經裁定令入戒治處所施
    以強制戒治一年，於九十年十一月二日停止處分執行出監，
    至九十一年六月十四日視為強制戒治執行完畢。竟仍不知悔
    改，復於前開強制戒治執行完畢釋放後五年內，基於施用第
    一級毒品海洛因之概括犯意，自九十四年一月間某日起，至
    同年十一月底某日止，在其位於彰化縣社頭鄉○○村○○路
    ○段四八八號之住處等地，以將海洛因摻水溶解後，再以針
    筒注射手臂血管之方式，連續施用第一級毒品海洛因多次，
    施用頻率約為每二、三天施用一次。嗣先於九十四年一月十
    四日一時二十分許，為警在彰化縣員林鎮○○里○○路六五
    九巷口前查獲，並扣得第一級毒品海洛因一包（淨重０‧一
    九公克）。又於九十四年五月五日十六時五十分許，為警在
    彰化縣田尾鄉陸豐村新生高架橋下北端處查獲，並扣得其所
    有，供施用之注射針筒一支、塑膠鏟管一支，經警採集其尿
    液送驗，結果呈嗎啡陽性反應。後於九十四年十月七日十時
    五十分許，經警持本院開立之搜索票在其前開住處查獲，並
    扣得其所有、供施用海洛因所用之注射針筒一支、塑膠吸管
    一支，經警採集其尿液送驗，結果呈嗎啡陽性反應，始分別
    知悉上情。
二、案經彰化縣警察局田中分局報告臺灣彰化地方法院檢察署檢
    察官偵查起訴。
    理  由
一、被告於準備程序中，就被訴事實為有罪之陳述，且所犯係死
    刑、無期徒刑、最輕本刑為三年以上有期徒刑以外之罪，經
    本院合議庭依刑事訴訟法第二百七十三條之一第一項之規定
    ，裁定由法官一人獨任進行簡式審判程序，先此敘明。
二、訊據被告對於上揭犯罪事實坦承不諱，且其到案後經警採集
    尿液送驗結果，確呈嗎啡陽性反應（施用海洛因者會在其體
    內代謝為嗎啡成分殘留，並經由尿液排出），有彰化縣衛生
    局煙毒尿液檢驗成績書二紙附卷可稽，扣案之白色粉末一包
    ，經鑑定結果係海洛因（淨重０‧一九公克）無訛，有法務
    部調查局鑑定通知書一紙可證，足徵被告自白與事實相符。
    而被告前因施用毒品案件，經裁定令入戒治處所施以強制戒
    治一年，於九十年十一月二日停止處分執行出監，至九十一
    年六月十四日視為強制戒治執行完畢一節，有臺灣高等法院
    被告前案紀錄表可證，本案事實已臻明確，被告犯行，洵堪
    認定。
三、查被告前因施用毒品案件，經強制戒治執行完畢釋放後，五
    年內再施用第一級毒品海洛因，核其所為，係犯毒品危害防
    制條例第十條第一項之施用第一級毒品罪。其為供自己施用
    之目的而持有上開毒品，其於施用前後持有海洛因之低度行
    為，應為施用之高度行為所吸收，不另論罪。又其先後多次
    施用第一級毒品犯行，時間緊接，方法相同，觸犯構成要件
    相同之罪名，係基於概括犯意反覆為之，為連續犯，應依刑
    法第五十六條規定以一罪論，並加重其刑。其有如事實欄所
    載之犯罪紀錄，有臺灣高等法院被告前案紀錄表可證，其於
    受有期徒刑之執行完畢，五年以內再犯本件有期徒刑以上之
    罪，為累犯，應依刑法第四十七條之規定加重其刑，並遞加
    之。公訴人雖僅就被告於九十四年一月十四日一時二十分許
    持有第一級毒品海洛因之犯行，提起公訴，然被告如事實欄
    所載多次施用第一級毒品犯行，及移送併辦部分（臺灣彰化
    地方法院檢察署九十四年度毒偵字第三三七九號、第五二九
    ０號），因與起訴部分具有吸收犯之實質上一罪關係，及其
    相互間有連續犯之裁判上一罪關係，均為起訴效力所及，本
    院自應併予審理，並變更檢察官所引應適用之法條。爰審酌
    被告曾因施用毒品案件接受強制戒治後，猶不思戒絕，革除
    陋習，仍再犯本件施用第一級毒品犯行，素行不佳，惟坦承
    犯行，態度良好，再兼衡被告犯罪之動機、目的、手段、品
    行、生活狀況、智識程度等一切情狀，量處如主文所示之刑
    ，並定其應執行之刑。扣案之第一級毒品海洛因一包（淨重
    ０‧一九公克），應依毒品危害防制條例第十八條第一項前
    段，沒收銷燬之。注射針筒二支、塑膠鏟管一支、塑膠吸管
    一支，係被告所有、供其施用第一級毒品所用之物，業據被
    告自承在卷，應依刑法第三十八條第一項第二款規定，沒收
    之。
據上論斷，應依刑事訴訟法第二百七十三條之一第一項、第二百
九十九條第一項前段、第三百條，毒品危害防制條例第十條第一
項、第十八條第一項前段，刑法第十一條前段、第五十六條、第
四十七條、第三十八條第一項第二款，判決如主文。
本案經檢察官林士富到庭執行職務。
中　　華　　民　　國　　94　　年　　12　　月　　19　　日
                  刑事第三庭          法  官　  王昌鑫
以上正本證明與原本無異。
如不服本判決，應於判決送達後十日內向本院提出上訴狀 (須附
繕本 )。
中　　華　　民　　國　　94　　年　　12　　月　　21　　日
                                      書記官    陳文俊
